【裁判字號】    89,訴,98
【裁判日期】    890913
【裁判案由】    毒品危害防制條例
【裁判全文】
臺灣士林地方法院刑事判決                            八十九年度訴字第九八號
    公  訴  人  臺灣士林地方法院檢察署檢察官
    被      告  丙○○
    指定辯護人  本院公設辯護人姜惠如
右列被告因違反毒品危害防制條例案件，經檢察官提起公訴（八十八年偵字第一一四
九三號），本院判決如左：
    主  文
丙○○連續販賣第二級毒品，累犯，處有期徒刑柒年貳月。
扣案之安非他命（驗後淨重零點伍肆伍玖公克）沒收銷燬之。販賣第二級毒品所得新
臺幣貳仟肆佰元均沒收之，如全部或一部不能沒收時，以其財產抵償之。
    理  由
一、丙○○前有竊盜、傷害等前科，於民國八十六年間因竊盜案件，經臺灣臺北地方
    法院判處有期徒刑四月確定，已於八十六年九月十日執行完畢。詎仍不知悔改，
    竟基於意圖營利之概括犯意，於八十八年十一月六日下午四、五時許，先以每包
    新台幣（下同）一千元之代價向綽號「小高」之不詳姓名之成年男子購買第二級
    毒品安非他命，隨即再分成三小包，在台北縣汐止市○○路三六七巷四七號居處
    ，連續以每一小包六百元之代價販賣三次予不特定人牟利，嗣於當日不詳時，欲
    再以安非他命每一小包六百元之代價販賣予甲○○，並向甲○○收取六百元，而
    尚未交付安非他命時，為警於當日晚間七時三十分許於上址查獲，並在房間內扣
    得安非他命一包（驗後淨重○．五四五九公克）、吸食器四組，在丙○○身上查
    獲販賣所得現金一千元。
二、案經台北縣警察局汐止分局報請臺灣士林地方法院檢察署檢察官偵查起訴。
    理  由
一、訊據被告丙○○對有於前揭時、地向綽號「小高」之不詳姓名之成年男子以一千
    元之代價購買安非他命後，分裝成三小包，以每一小包賣六百元之代價販賣三次
    予不特定人牟利，而欲再以同樣之方式向「小高」購買安非他命後轉賣予甲○○
    時，為警當場查獲等情均坦承不諱，惟辯稱：甲○○尚未交付六百元，且扣案之
    吸食器非伊所有云云。惟查，右揭事實，業據被告於警訊時自白詳確，核與證人
    即當場同被查獲之人甲○○於警訊及偵查中分別供述：「當時我是向丙○○購買
    安非他命，每小包為六百元，我已將六百元交給丙○○，不過安非他命未得手，
    就被警方查獲」、「他（即被告）問我要不要，我說好，還沒拿到，警察就來了
    」等語（見八十八年十一月六日之警訊筆錄與同年十一月七日之偵訊筆錄）以及
    乙○○於警訊及偵查中均證述：「（問）查獲之吸食器與安非他命為何人所有？
    （答）是丙○○所有，安非他命係丙○○向「小高」購買」之情節（見八十八年
    十一月六日之警訊筆錄與同年十一月七日之偵訊筆錄）相符，又扣案之顆粒，經
    送憲兵司令部刑事鑑識中心鑑定結果，含有甲基安非他命成份，有該中心八十八
    年十二月十日（八八）綱得字第一七二八○號鑑驗通知書附卷可稽，雖證人甲○
    ○嗣於本院訊問時，對於被告販賣之事實均答以忘記了或記不清楚云云，然對於
    先前之供述均未有出於非任意性之辯解，則其事後所述無非為迴護被告之詞與被
    告前揭所辯，均不足採信，本件事證明確，被告犯行堪以認定。
二、查安非他命屬毒品危害防制條例第二條第一項第二款所稱之第二級毒品，核被告
    丙○○前三次所為，係犯毒品危害防制條例第四條第二項販賣第二級毒品罪，其
    持有安非他命之低度行為，為販賣之高度行為所吸收，不另論罪。第四次所為，
    雖已著手於販賣行為，尚未賣出，即為警查獲，應成立同條例第四條第五項、第
    二項販賣第二級毒品未遂罪。又其先後多次販賣毒品行為，時間緊接，犯意概括
    ，犯罪構成要件相同，為連續犯，應依刑法第五十六條之規定論以販賣第二級毒
    品既遂罪，並加重其刑。查被告曾受事實欄所述有期徒刑之執行，有台灣高等法
    院檢察署刑案紀錄簡覆表在卷足憑，其於有期徒刑執行完畢五年以內，再犯有期
    徒刑以上之本罪，為累犯，依刑法第四十七條之規定遞加重其刑。法定刑無期徒
    刑部分依法不得加重其刑，僅就有期徒刑及罰金部分加重之。爰審酌被告素行、
    犯罪之動機、手段、販賣安非他命之次數、對社會治安及吸食者身心之危害甚大
    及犯罪後態度等一切情狀，量處如主文所示之刑。扣案之安非他命（淨重○．五
    八三二公克，驗後淨重○．五四五九公克），係查獲之毒品，應依毒品危害防制
    條例第十八條第一項前段規定宣告沒收銷燬之。被告前三次販賣安非他命予不特
    定人所得之財物為一千八百元（六百元乘以三），最後一次販賣安非他命予甲○
    ○所得之財物為六百元，共計二千四百元，應依同條例第十九條一項之規定沒收
    之，如全部或一部不能沒收時，以其財產抵償之。至於扣案之吸食器肆組，非屬
    專供施用毒品之器具，且非供本件犯罪所用之物，爰不併予宣告沒收，應由檢察
    官另為適法之處理，附此敘明。
據上論斷，應依刑事訴訟法第二百九十九條第一項前段，毒品危害防制條例第四條第
二項、第十八條第一項、第十九條第一項，刑法第十一條、第五十六條、第四十七條
，判決如主文。
本案經檢察官林曉芳到庭執行職務。
中      華      民      國      八十九      年      九    月    十三    日
      臺灣士林地方法院刑事第一庭
                                          法  官  林政佑
如不服本判決應於送達後十日內向本院提出上訴狀
附錄本件論罪科刑法條：
毒品危害防制條例第四條第二項


司法院資訊處製作；財團法人民間司法改革基金會備份。
